臺灣雲林地方法院刑事判決　　　　　　　 94年度易字第126號
公　訴　人　臺灣雲林地方法院檢察署檢察官
被　　　告　甲○○　男　35歲.
被　　　告　乙○○　男　34歲.
被　　　告　丙○○　男　39歲.
上列被告因竊盜案件，經檢察官提起公訴（94年度偵字第909號）
，本院判決如下：
    主  文
甲○○、乙○○、丙○○均無罪。
    理  由
一、公訴意旨詳如附件起訴書所載。
二、按犯罪事實應依證據認定之，無證據不得認定其犯罪事實；
    又不能證明被告犯罪者，應諭知無罪之判決，刑事訴訟法第
    154 條第2 項、第301 條第1 項前段分別定有明文。
三、本件公訴人認被告甲○○、乙○○、丙○○三人涉有刑法第
    321 條第2 項、第1 項第4 款結夥三人以上竊盜未遂罪嫌（
    公訴人起訴書原認定被告三人係共犯第320 條第3 項、第1
    項之普通竊盜未遂罪嫌，惟審理時已當庭變更起訴法條），
    無非以： (1)證人即該福安宮管理人員林樹於警詢、偵查中
    之證言；（2)監視錄影光牒片經勘驗後，被告甲○○、乙○○二人進出該福安宮多次，及被告乙○○確有搖晃香爐之情
    形，均非祈安拜禱之行為等資為其論據。
四、訊據被告三人均堅決否認有上揭犯行，被告甲○○辯稱：當
    天伊打電話向丙○○借用自小客車，丙○○告知伊人在斗南
    ，要返回嘉義梅山，伊即與丙○○相約伊駕駛自小貨車由梅
    山出發，二人在路上相遇換車使用，後來在該福安宮附近相
    遇，丙○○因車子髒，即提議到福安宮洗車，三人即前往福
    安宮，到那裡，伊毒癮發作，即在廟內吸用毒品，並非在廟
    內行竊財物等語；被告丙○○亦附和被告甲○○所辯情詞，
    並辯稱：伊在福安宮確實在洗車，並未進入廟內，亦無四處
    張望之把風行為等語；被告乙○○則辯稱：伊是與丙○○前
    往斗南保養車子，但保養廠說下週一再來，後來丙○○載伊
    回梅山，在福安宮附近遇到甲○○，丙○○說要洗車，伊即
    進去廟內拜拜，搖晃香爐只是好奇，並非要行竊該香爐等語
    。經查：
（一）證人林樹於警詢及偵查中供證：福安宮之前曾被行竊過1
      千元，這一次並沒有被竊走香油錢，現場有看到1 根鐵絲
      ，並非福安宮的物品，至於是否被告等所有，伊不知道，
      之前廟內香爐被行竊過2 次，才以水泥加以固定等語，依
      其證言，僅係證述福安宮之前失竊之情形，及當天現場曾
      發現鐵絲1 根之事實，然尚不足以佐認被告三人當天確有
      下手行竊廟內財物之行為。
（二）經本院當庭勘驗現場監視錄影光牒，內容略為：被告丙○○自94年1 月15日12時26分三人抵達福安宮，迄同日12時
      34 分 三人離去前，有三次往返福安宮外之水槽與車輛之
      間，在水槽處均在洗滌物品，並未進入福安宮內，亦未有
      四處張望之行為，被告甲○○雖三次進入福安宮內，停留
      時間稍長，但看不見其在廟內做何事，被告乙○○亦二度
      進入廟內，惟亦看不清其在廟內做何事，其第二次進入福
      安宮前曾雙手握住廟外香爐把座，右腳並踏住香爐底座，
      用力搖晃香爐等情，依勘驗內容顯示，被告丙○○自始均
      僅在廟外水槽來回往返洗滌物品，渠辯稱：伊當時在該處
      洗車等語，即屬可信。至被告甲○○、乙○○雖有進入福
      安宮內2 、3 次，然因攝影的光線及角度，未能看見二人
      進入廟內所從事的活動，因此尚難認定被告二人有進入廟
      內行竊財物之行為。又被告乙○○固有搖晃香爐之情形，
      然之後即看到其立即走進福安宮內，並未對香爐有進一步
      之行為，衡諸常情，苟被告乙○○意欲行竊該香爐，見該
      香爐無法搬動，衡情理應會四處察看明瞭其原因，焉有旋
      即走進廟內絲毫未予察看之理，準此，亦難僅憑此搖晃香
      爐之行為，遽予認定被告乙○○意欲行竊該香爐。再者，
      當時係日正時分，光線明亮，且該廟為公共場所，隨時會
      有人車往返或進出，被告三人若係前往該廟行竊財物，下
      車後應會迅速行動，以免事跡敗露，豈有神色自若，並在
      該處停留長達7 、8 分鐘，甚至還在廟外水槽洗滌物品之
      理？
（三）況按認定犯罪事實應依證據，為刑事訴訟法所明定，故被
      告否認犯罪事實所持之辯解，縱屬不能成立，仍非有積極
      證據足以證明其犯罪行為，不能遽為有罪之認定（最高法
      院30年上字第1831號刑事判例意旨可資參照）。公訴人雖
      以被告甲○○、乙○○多次進入廟內，被告乙○○復有搖
      晃香爐之行為，及被告甲○○辯稱：在廟內吸食毒品等，
      均有悖於一般進香拜拜及社會之常情，而為被告三人有結
      夥竊盜未遂犯行之論告依據。惟本件既乏積極證據足資證
      明被告三人有行竊之犯行，已如前述，依上開判例意旨，
      亦不能以被告所辯情詞內容之瑕疵即遽為被告有罪之認定
      。
  綜上，公訴人所舉證據，尚未足以使本院確信被告三人有結夥
  行竊財物未遂之犯行，故公訴人控訴被告等之犯罪事實，尚屬
  不能證明，自應為無罪之判決。
據上論斷，應依刑事訴訟法第301條第1項前段，判決如主文。
本件經檢察官丁○○到庭執行職務。
中　　華　　民　　國　　94　　年　　6 　　月　　29　　日
                  刑事第六庭 審判長法  官  王增瑜
                                   法  官  蔡世芳
                                   法  官  趙家光
以上正本證明與原本無異
如不服本判決應於送達後10日內向本院提出上訴狀
                                   書記官　蕭應欽
中　　華　　民　　國　　94　　年　　6 　　月　　29　　日
